### **JESUS ACOSTA**

INGENIERO CIVIL

+56 9 671 588 29 acosta.jesus.e@gmail.com RUT: 26.634.932-7 Disponibilidad para viajar Visa profesional vigente SANTIAGO, LAS CONDES.

Ingeniero Civil con siete años de experiencia en el desarrollo, coordinación y control de proyectos. las principales áreas de especialización en mi carrera son proyectos de construcción habitacional, retail, oficinas, reforma y habilitación de espacios y diseño de estructuras especiales.

### **EDUCACIÓN**

Ingeniero Civil. 2018. Universidad Santa Maria, Caracas, Venezuela.

### **EXPERIENCIA LABORAL**

## Jefe de Operaciones. Comercial Decoprint SPA - Abril 2018 - Presente. Santiago - Chile.

- Coordinar tiempos y procesos de ejecución de proyectos dentro y fuera de la Región Metropolitana de Santiago Ejecutando más de 4 proyectos por mes.
- Asegurar el cumplimiento de estándares de seguridad de estructuras.
- Supervisión y prevención de riesgos en implementaciones en terreno. Coordinando 3 equipos en paralelo. Sin accidentes laborales en 10 meses.

## Director General Para Latinoamérica. WITTYSTUDIO LLC - Junio 2015 - Abril 2018. Caracas - Venezuela.

- Establecimiento de oficina y equipo en Caracas, Venezuela para atender el mercado de latinoamerica, reclutamiento y adiestramiento de personal.
- Lider de equipo regional (40 personas) en sitio y remoto cumpliendo metas en tiempos establecidos.
- Adquisición de proveedores y productos internacionales adecuados al mercado latino. Logrando acuerdos comerciales con 200+ proveedores en 2 meses.
- Soporte en el desarrollo informático de aplicación web B2B obteniendo 30%+ flujo de usuarios y transacciones.

# Asistente de ingeniero. Remodelaciones SH - Enero 2012 - Mayo 2015. Caracas - Venezuela.

- Supervisión de ejecución de obras de remodelación en terreno.
- Manejo de proveedores de materiales y servicios.
- Elaboración de APU, presupuestos, aumentos, disminuciones v valuaciones.
- Desarrollo de control de obra, carta gantt y avances.
- Trámite de permisos de ejecución de obra.

### **CONOCIMIENTOS**

- Autocad.
- Etabs.
- Adobe Illustrator.
- Adobe Photoshop.
- MS Office Nivel avanzado (Word, Excel, Powerpoint, Outlook, Ms Project)

### Idiomas:

Español - lengua nativa Inglés fluido escrito y hablado.

#### **APTITUDES**

- -Capacidad de crear mejoras para el avance de las actividades.
- -Disposición para liderar y trabajar en equipo.
- -Disciplinado.
- -Proactivo.
- -Buen manejo de relaciones interpersonales.
- -Interés en nuevos desafíos.

### Referencias.

Rafael Casas, Director. Comercial Decoprint, SPA. +56 9 872 927 80 / rcasas@decoprintchile.cl Alex Rodríguez, CEO/Founder. Wittystudio LLC. +1 786 804 29 33 / alex@wittystudio.com Flavio Di Flaviano. Ingeniero/Director. Remodelaciones SH. +58 412 300 56 45 / obras.fdf@gmail.com